【裁判字號】    97,易,73
【裁判日期】    970222
【裁判案由】    家暴傷害
【裁判全文】
臺灣基隆地方法院刑事判決                97年度易字第73號
公  訴  人  臺灣基隆地方法院檢察署檢察官
被      告  乙○○  34歲民.
            丙○○
上列被告因傷害案件，經檢察官提起聲請簡易判決處刑（96年度
偵字第5800、6122號），本院認本件不得行簡易程序而改以通常
程序審理，本院判決如下：
    主  文
本件公訴不受理。
    理  由
一、公訴意旨如附件所載。
二、按告訴乃論之罪，告訴人於第一審辯論終結前得撤回其告訴
    ，又告訴經撤回者，應諭知不受理之判決，刑事訴訟法第23
    8條第1項、第303條第3款定有明文。
三、茲查：刑法第277條第1 項之罪，依同法第287條之規定，須
    告訴乃論。茲據告訴人丙○○、乙○○分別具狀撤回對被告
    乙○○、丙○○之告訴，有刑事撤回告訴狀2 份可資為憑。
    依照首開說明，本件爰不經言詞辯論，逕為諭知不受理之判
    決。
四、據上論斷，應依刑事訴訟法第452條、第303條第3款、第307
    條，判決如主文。
中    華    民    國    97    年    2     月    22    日
                  刑事第三庭法    官  黃永定
以上正本證明與原本無異。
如不服本判決應於收受本判決後10日內向本院提出上訴書狀，其
未敘述上訴理由者，並得於提起上訴後10日內向本院補提理由書
狀（均須按他造當事人之人數附繕本）「切勿逕送上級法院」。
中    華    民    國    97    年    2     月    22    日
                            書 記 官  劉珍珍
附件:
臺灣基隆地方法院檢察署檢察官聲請簡易判決處刑書
                                      96年度偵字第5800號
                                      96年度偵字第6122號
    被      告  乙○○  女  34歲（民國○○年○月○○日生）
                        住臺北縣金山鄉○○村○○路300號4
                          樓
                        國民身分證統一編號：FD00000000號
                丙○○  女  39歲（民國○○年○月○○日生）
                        住臺北縣金山鄉○○村○○路300號4
                          樓
                        國民身分證統一編號：Ｚ000000000號
上列被告因傷害案件，業經偵查終結，認為宜以簡易判決處刑，
茲敘述犯罪事實及證據並所犯法條如下：
            犯罪事實
一、乙○○、丙○○2 人係妯娌關係，於民國96年10月19日上午
    7 時許，雙方因就乙○○衣著及由年長之婆婆賴劉錫子為孫
    女賴又綾穿鞋適當與否之問題發生爭執，2 人竟均出於傷害
    之犯意相互拉扯，乙○○則因懷抱賴又綾經丙○○拉扯後即
    跌倒，賴又綾因而受有臉部擦傷、乙○○受有右手前臂瘀青
    、右膝瘀青、右肩胛抓痕之傷害；丙○○則因而受有左眼瞼
    、臉部擦傷、右頸部擦傷、右胸部擦傷等傷害。
二、案經丙○○及乙○○分別訴請臺北縣政府警察局金山分局偵
    辦。
            證據並所犯法條
一、上開事實，業據被告乙○○坦承不諱，核與告訴人丙○○指
    訴情節相符，復經證人即二人之婆婆賴劉錫子結證明確，復
    有丙○○驗傷診斷證明書及就診病歷資料在卷可佐。至被告
    丙○○僅坦承曾拉乙○○頭髮，辯稱：並未毆打乙○○云云
    ，惟上開爭執經過業經證人即二人之婆婆賴劉錫子結證明確
    ，復有賴又綾、乙○○之診斷證明書及2 人之就診病歷資料
    附卷可佐，是丙○○辯稱未出手一節，應不足採信，是被告
    2 人之犯嫌均應堪認定。
二、核被告2 人所為，均係犯刑法第277 條第1 項之傷害罪嫌，
    至丙○○以1 拉扯行為致乙○○及賴又綾2 人成傷，係一行
    為侵害數法益之想像競合犯，請從重以傷害罪嫌論處。
三、依刑事訴訟法第451條第1項聲請逕以簡易判決處刑。
    此致
臺灣基隆地方法院
中    華    民    國    96    年    12    月    27    日
                              檢察官  甲  ○  ○
本件正本證明與原本無異
中    華    民    國    96    年    12    月    28    日
                              書記官  鍾  惠  娟
附錄所犯法條：
中華民國刑法第277條第1項
    傷害人之身體或健康者，處3年以下有期徒刑、拘役或1千元
    以下罰金。


司法院資訊處製作；財團法人民間司法改革基金會備份。
